臺灣高等法院刑事判決　　　　　　　　　　　　　九十二年度上訴字第四五一七號
　　上　訴　人
　　即　被　告　甲○○
右上訴人因違反槍砲彈藥刀械管制條例案件，不服臺灣桃園地方法院九十二年度訴字
第一○九一號，中華民國九十二年九月三十日第一審判決（起訴案號：臺灣桃園地方
法院檢察署九十二年度偵字第七二○一號），提起上訴，本院判決如左：
    主  文
上訴駁回。
    事  實
一、甲○○（起訴書誤載為楊世昌、高世豪）曾因違反懲治盜匪條例及麻醉藥品管理
    條例案件，經臺灣臺北地方法院分別判處有期徒刑三年六月、五月，並定應執行
    刑有期徒刑三年九月，後於民國八十五年二月二十三日執行完畢。仍不知悔改，
    復於九十一年六月間某日，在桃園縣桃園市○○○路住處，受游輝言（業已死亡
    ）之託，代為保管仿ＢＥＲＥＴＴＡ廠半自動手槍製造可發射金屬子彈具殺傷力
    之改造玩具手槍一枝（含彈匣一個，槍支管制編號0000000000號），
    而未經許可寄藏該具有殺傷力之槍枝。及至九十二年二月間，甲○○遷居桃園縣
    桃園市○○○街一四六巷八之一號（起訴書誤載桃園縣中壢市華忠新村七十一號
    ）後，為避警查緝，乃將該改造玩具手槍以包裝紙包裹後，裝入紙盒，再放入大
    型紙箱內，同時覆蓋報紙等雜物，及堆放電器用品等物加以掩飾。迨至九十二年
    四月十四日一時三十分許，經警於上址查獲，並扣得該改造手槍一枝（含彈匣一
    個）。
二、案經桃園縣政府警察局桃園分局報請臺灣桃園地方法院檢察署檢察官偵查起訴。
    理  由
一、訊據上訴人即被告甲○○坦承於九十二年四月十四日一時三十分許，在桃園縣桃
    園市○○○街一四六巷八之一號住處，為警扣得具殺傷力之仿ＢＥＲＥＴＴＡ廠
    半自動手槍改造之玩具手槍一枝（含彈匣一個），然矢口否認寄藏具殺傷力可發
    射金屬子彈槍枝之犯行，辯稱：扣案槍枝係綽號「阿蘭」男子包在箱子內寄放在
    我住處，並說一、二日後會來取回，不知紙箱內係放置槍枝等語。
二、經查：扣案改造玩具手槍經鑑定結果，槍身為塑膠材質，滑套為金屬材質，係仿
    ＢＥＲＥＴＴＡ廠半自動手槍製造之金屬玩具槍身與土造金屬滑套、槍管組合而
    成改造手槍，可擊發適用之子彈，認具殺傷力，有內政部警政署刑事警察局槍彈
    鑑定書一份在卷可稽。而被告對於扣案改造玩具手槍來源，於警詢供稱：係綽號
    「阿言」之游輝言於九十一年六月間，在桃園市○○○路的租屋處，將一盒東西
    交給我保管，並叫我不要打開等語（見偵查卷第六頁）；及至偵查中改稱：係「
    阿郎」寄到我那邊給我（見偵查卷第四五頁背面）；迨至原審復稱：扣案槍枝係
    綽號「阿蘭」男子於九十一年六月間，在桃園縣桃園市○○○路住處交給我保管
    ，當時係以水果紙箱包裝，「阿蘭」交待我不可打開觀看，約二、三日後會來取
    回，不知紙箱內係放置何物，「阿蘭」就是游輝言等語。被告就如何取得扣案槍
    枝，先後供述不一，已有可疑。且扣案槍枝為警查獲時，係以包裝紙包裹槍枝後
    ，裝入紙盒放入大型紙箱，再覆蓋報紙等雜物；大型紙箱上並堆放有電器用品等
    情，已據證人即警員賴惠中於偵查中結證明確，並有現場照片八幀在卷可憑。依
    被告將扣案槍枝層層掩蔽藏放，顯與一般受寄物品不合。而被告既受游輝言之託
    寄放紙盒，以游輝言願將扣案具殺傷力之槍枝寄放被告，二人理應相當熟識，游
    輝言自不可能於寄放時，未告知被告係寄放槍枝。況被告於原審坦承自九十一年
    六月間起，即受游輝言之託寄放紙盒，游輝言復未依約於數日內取回，及至本件
    九十二年四月十四日為警查獲時，已歷經八月之久，被告並於遷離住處時，一併
    將裝有扣案槍枝之紙盒攜帶至新居藏放，被告豈有不知紙盒內係藏放扣案具殺傷
    力槍枝之理。足見被告所辯，要屬卸責之詞，不足採信。事證明確，被告犯行堪
    以認定。
三、核被告所為，係犯槍砲彈藥刀械管制條例第十一條第四項之未經許可寄藏改造玩
    具手槍罪。被告持有槍枝之行為，應為寄藏之行為所吸收，不另論罪。原審調查
    結果，適用槍砲彈藥刀械管制條例第十一條第四項，刑法第十一條前段、第四十
    二條第二項，現行法規所定貨幣單位折算新台幣條例第二條，罰金罰鍰提高標準
    條例第二條，同時審酌被告犯罪之動機、目的、手段，犯罪所生之危害，及犯罪
    後之態度等一切情狀，量處有期徒刑一年二月，併科罰金新台幣二萬元，並諭知
    罰金易服勞役之折算標準。扣案之仿ＢＥＲＥＴＴＡ廠半自動手槍改造之玩具手
    槍（槍枝管制編號0000000000號，含彈匣一個）一枝為違禁物，應依
    刑法第三十八條第一項第一款宣告沒收。認事用法，核無違誤，量刑亦稱妥適。
    被告上訴，否認犯罪，並指摘原審量刑過重，均無理由，應予駁回。
據上論斷，應依刑事訴訟法第三百六十八條，判決如主文。
本案經檢察官沈明彥到庭執行職務。
中　　　華　　　民　　　國　　九十三　　年　　　一　　　月　　 十五 　　日
                            臺灣高等法院刑事第十四庭
                                審判長法  官　陳  祐  輔
                                      法  官  洪  昌  宏
                                      法  官  陳　國　文
右正本證明與原本無異。
如不服本判決，應於收受送達後十日內向本院提出上訴書狀，其未敘述上訴之理由者
並得於提起上訴後十日內向本院補提理由書（均須按他造當事人之人數附繕本）。
                                      書記官  蔡  棟  樑
中　　　華　　　民　　　國　　九十三　　年　　　一　　　月　　 十五　 　日
附錄：本案論罪科刑法條全文
槍砲彈藥刀械管制條例第十一條第四項：
未經許可，製造、販賣或運輸第四條第一項第一款所稱其他可發射金屬或
子彈具有殺傷力之各式槍砲者，處五年以上有期徒刑，併科新臺幣一千萬
元以下罰金。
未經許可，轉讓、出租或出借前項所列槍砲者，處三年以上十年以下有期
徒刑，併科新臺幣七百萬元以下罰金。
意圖供自己或他人犯罪之用，而犯前二項之罪者，處無期徒刑或七年以上
有期徒刑，併科新臺幣一千萬元以下罰金。
未經許可，持有、寄藏或意圖販賣而陳列第一項所列槍砲者，處一年以上
七年以下有期徒刑，併科新臺幣七百萬元以下罰金。
